臺灣彰化地方法院刑事判決　
110年度訴字第528號
公  訴  人  臺灣彰化地方檢察署檢察官 
被      告  龔泰芳



            籃靜怡


                  （另案於法務部矯正署臺中女子監獄附設勒
                  戒所執行中）
前二人共同
指定辯護人  簡敬軒律師
上列被告等因違反毒品危害防制條例案件，經檢察官提起公訴（
110年度偵字第3079號），本院判決如下：
    主  文
㈠龔泰芳所犯罪名及宣告刑，詳如附表二編號1至8「宣告刑及沒
  收」欄所示，應執行有期徒刑玖年陸月，沒收部分併執行之。
㈡籃靜怡所犯罪名及宣告刑，詳如附表二編號1至6「宣告刑及沒
  收」欄所示，應執行有期徒刑捌年陸月。
    犯罪事實
一、龔泰芳（綽號：「鴨味仔」）、籃靜怡為夫妻關係，其等均
    明知海洛因、甲基安非他命分別經公告列為毒品危害防制條
    例第2條第2項第1款、第2款之第一級、第二級毒品，依法均
    不得販賣、轉讓、持有，竟意圖營利，基於販賣第一級毒品
    海洛因、第二級毒品甲基安非他命之犯意聯絡，以龔泰芳所
    有門號0000000000號行動電話為聯絡工具（未扣案），於附
    表一所示之時間、地點，與購毒者聯絡後，共同販賣第二級
    毒品甲基安非他命（附表一編號1、2）、第一級毒品海洛因
    （附表一編號3至6）予附表所示之購毒者。
二、龔泰芳另單獨基於轉讓毒品海洛因之犯意，於民國（下同）
    108年6月26日15時50分許，經潘郁伶以公共電話撥打龔泰芳
    所持上述行動電話聯絡後，相約在雲林縣○○鄉○○路000巷00
    號見面，由龔泰芳無償轉讓市價約新臺幣（以下同）2,000
    元之海洛因1包予丁顏彰與潘郁伶，供其兩人施用。
三、龔泰芳復單獨基於販賣毒品海洛因之犯意，於108年6月28日
    12時58分許，接獲葉明安來電表示要購毒（葉明安是透過另
    案被告李文智及林粲瀅之介紹，獲悉龔泰芳之聯絡電話，並
    持用友人張瑞明所有門號0000000000號行動電話撥打龔泰芳
    所持上述電話而為聯絡），被告龔泰芳即應允之。嗣於同日
    16時22分許，葉明安搭乘張瑞明所駕駛之車牌號碼000-0000
    號自小客車抵達彰化縣○○市○○路000號富邦銀行外與龔泰芳
    見面，龔泰芳即交付第一級毒品海洛因1包予葉明安，並向
    其收取3,000元之價金。
四、案經彰化縣警察局移送臺灣彰化地方檢察署檢察官偵查起訴
    。
    理  由
一、本判決所引用被告以外之人之供述證據，檢察官及被告龔泰
    芳、籃靜怡及辯護人於均同意作為證據（本院卷第148至149
    頁、第463至473頁），本院審酌該等證據取得過程並無瑕疵
    ，與本案待證事實復具相當關聯性，以之為本案證據尚無不
    當，認得為本案證據，依刑事訴訟法第159 條之5 規定，均
    有證據能力。又本判決引用為證據之非供述證據部分，與本
    案待證事實間均具有關連性，且無證據證明係公務員違背法
    定程序所取得，是依刑事訴訟法第158 條之4 之反面解釋，
    自有證據能力。
二、認定犯罪事實所憑之證據及理由：
　　被告龔泰芳對於犯罪事實欄所載之販賣第一級與第二級毒品
    、轉讓第一級毒品之犯行，於偵、審理時均坦承不諱（偵字
    第3079號卷㈠第25至55頁、同偵卷㈢第243至247頁、本院卷第
    303頁、第476頁）；被告籃靜怡對於犯罪事實欄第一段所載
    販賣第一級與第二級毒品之犯行，於偵、審時均坦承不諱（
    偵字第3079號卷㈠第95至112頁、第85至89頁、本院卷第303
    頁、第476頁），並有下列證人之證述可資參佐，包括：購
    毒者即證人蔡巨鳳之於警詢及偵訊之陳述（偵字第3079號卷
    ㈡第65至81頁、第55至59頁)、證人丁顏彰於警詢及偵訊之陳
    述(偵字第3079號卷㈢第p11至22頁、第3至6頁）、證人林美
    香於警詢及偵訊之陳述(偵字第3079號卷㈡第115至180頁、第
    99至107頁)、證人李文智之於警詢及偵訊之證述(偵字第307
    9號卷㈠第263至273頁、第257至259頁)、證人林粲瀅之偵訊
    證述(偵字第3079號卷㈠第129至136頁)、證人葉明安之警詢
    及偵訊證述(偵字第3079號卷㈢第207至219頁、第369至371頁
    )、證人張瑞明之警詢陳述(偵字第3079號卷第41至46頁)，
    足證被告二人確有前述販賣第一、二級毒品及轉讓第一級毒
    品之事實。又被告龔泰芳、籃靜怡販賣或轉讓毒品等情，均
    事先以電話與販賣或轉讓對象聯絡，亦有相關之通訊監察譯
    文（本院卷第319頁至第332頁）可資參佐，另有108年6月28
    日自小客車000-0000號在員林市○○路000號(富邦銀行)前出
    現之監視錄影翻拍照片(本院卷第203頁)附卷可憑，均足證
    被告二人之自白與事實相符。
  ㈡按販賣與轉讓毒品之差別，以行為人主觀上是否具有營利意
    圖為斷，並非以有償、無償讓與為絕對標準。衡諸我國查緝
    毒品之施用或販賣向來執法甚謹，對於販賣毒品者尤科以重
    刑，販賣毒品係違法行為，非可公然為之，而毒品並無公定
    價格，係可任意分裝增減分量，且每次買賣之價格、數量，
    亦隨時依雙方之關係深淺、資力、需求量、對行情之認知、
    來源是否充裕、查緝是否嚴緊、購買者被查獲時供述購買對
    象之可能風險之評估等因素，而異其標準，機動調整，非可
    一概論之。從而販賣之利得，除非經行為人詳細供出各次所
    販賣之毒品之進價及售價，且數量俱臻明確外，實難察得其
    交易實情，然販賣者從價差或量差中牟利，方式雖異，惟其
    販賣行為在意圖營利則屬同一。從而，舉凡有償交易，除足
    以反證其確係另基於某種非圖利本意之關係外，通常尚難因
    無法查悉其精確之販入價格，作為是否高價賣出之比較，諉
    以無營利之意思而阻卻販賣犯行之追訴（最高法院93年度台
    上字第1651號、最高法院106年度台上字第2858號判決意旨
    參照）。經查：被告二人均承認有附表一所示之販賣第一、
    二級毒品行為，被告龔泰芳另承認有犯罪事實欄第三段所示
    之販賣第一毒品犯行，已如前述，且被告龔泰芳坦承確有收
    到金錢，被告二人並自承：販賣毒品所獲取之利益乃是以毒
    品轉手過程得到的量差供己施用（本院卷第303至304頁），
    從而被告龔泰芳、籃靜怡上述犯行係出於營利之意圖，亦堪
    認定。
  ㈢綜上，本案事證明確，被告龔泰芳販賣第一、二級毒品及轉
    讓第一級毒品，與被告籃靜怡販賣第一、二級毒品之犯行，
    均堪認定，應依法論科。　　 
三、論罪科刑：
　㈠新舊法比較：
　　本案被告2人行為後，毒品危害防制條例第4條第2項、第17
    條第2項均於109年1月15日修正公布，於同年7月15日施行。
    新舊法比較情形如下：
　　⑴修正前毒品危害防制條例第4條第1項規定之法定刑為「死
      刑或無期徒刑；處無期徒刑者，得併科新臺幣二千萬元以
      下罰金。」，修正後之法定刑為「死刑或無期徒刑；處無
      期徒刑者，得併科新臺幣三千萬元以下罰金。」毒品危害
      防制條例第4條第2項修正前之法定刑為「無期徒刑或7年
      以上有期徒刑，得併科新臺幣1千萬元以下罰金」，修正
      後之法定刑為「無期徒刑或10年以上有期徒刑，得併科新
      臺幣1千5百萬元以下罰金」，經比較新舊法，修正後毒品
      危害防制條例第4條第1、2項之構成要件雖未變更，然其
      法定刑度已較修正前提高，修正後之毒品危害防制條例第
      4條第1、2項並無較有利於被告之情形，依刑法第2條第1
      項前段之規定，本案自應適用被告兩人行為時即修正前之
      規定論處。
　　⑵毒品危害防制條例第17條第2於修正前之規定為「犯第4條
      至第8條之罪於偵查及審判中均自白者，減輕其刑」，修
      正後則為「犯第4條至第8條之罪於偵查及歷次審判中均自
      白者，減輕其刑」，可知修法前毒品危告防制條例第17條
      第2項係規定「審判中」，而未規定被告2人應於「歷次審
      判中」均自白方得減刑，則被告2人於歷次審判中，即使
      僅有1次自白犯罪，仍應認其符合修正前規定所稱「審判
      中自白」之要件，而減輕其刑，惟修法後規定被告2人須
      「歷次審判中」均自白，方有該條項減輕其刑規定之適用
      ，修正後之規定並未對被告2人較為有利，依刑法第2條第
      1項前段規定，亦應適用被告兩人行為時即修正前之規定
      論處。
　　㈡按毒品依其成癮性、濫用性及對於社會危害性分為四級，
      而海洛因、甲基安非他命分屬於毒品危害防制條例第2條
      第2項第1款規範之第一級毒品，及同條文第2款規範之第
      二級毒品，依法不得持有、販賣。是核⑴被告龔泰芳、籃
      靜怡所為如附表一編號1、2所示之犯行，均係犯修正前毒
      品危害防制條例第4條第2項之販賣第二級毒品罪；⑵被告
      二人所為如附表一編號3至6所示之犯行，均係犯修正前毒
      品危害防制條例第4條第1項之販賣第一級毒品罪，⑶被告
      龔泰芳所為如犯罪事實欄第二段所示之犯行，係犯毒品危
      害防制條例第8條第1項之轉讓第一級毒品罪；⑷被告龔泰
      芳所為如犯罪事實欄第三段所示之犯行，係犯修正前毒品
      危害防制條例第4條第1項之販賣第一級毒品罪。
　　㈢被告二人就附表一所示之販賣第一、二級毒品犯行，互有
      犯意之聯絡及行為之分擔，為共同正犯。
　　㈣被告龔泰芳所為如附表二編號1至8所示之8次犯行（分別對
      應附表一及犯罪事實欄第二、三段所載事實）、被告籃靜
      怡所為如附表二編號1至6所示之6次犯行（分別對應附表
      一所載事實），均犯意各別，行為互殊，應分論併罰。
　　㈤刑之加重：
　　　被告籃靜怡前因竊盜、施用毒品等案件，經臺灣雲林地方
      法院以101年度聲字第233號裁定定應執行有期徒刑5年2月
      確定；又因犯偽證案件，經臺灣雲林地方法院以101年度
      訴字第752號判決判處有期徒刑3月確定，上開案件接續執
      行，於105年3月11日因縮短刑期假釋出監，所餘刑期付保
      護管束，至105年5月27日保護管束期滿未經撤銷，其未執
      行之刑視為執行完畢，此有臺灣高等法院被告（籃靜怡）
      前案紀錄表在卷可憑（見本院卷第101、105頁），是其受
      前述徒刑之執行完畢後，5年以内故意再犯本案有期徒刑
      以上之罪，為累犯。考量被告籃靜怡於前開刑罰執行完畢
      後，理應產生警惕作用，惟其無視國家杜絕毒品犯罪之禁
      令，自毒品之施用者現進一步轉為毒品之提供者，對外散
      播毒害，足以肇生或助長他人施用毒品之意欲與來源，損
      及國民之身心健康，亦有高度滋生其他犯罪之可能，對社
      會秩序潛藏相當程度之危害，堪認被告籃靜怡對於刑罰之
      反應力顯然薄弱，主觀上呈現之惡性較重，而依刑法第47
      條第1項累犯規定加重其刑，應無違反比例原則或生罪刑
      不相當之情，故就被告籃靜怡所為本案各次犯行，除法定
      刑中死刑、無期徒刑部分不得加重外，其餘部分均應加重
      其刑。　
　　㈤刑之減輕：
　　　⑴犯毒品危害防制條例第4條至第8條之罪於偵查及審判中
        均自白者，減輕其刑，此為修正前毒品危害防制條例第
        17條第2項所明定。查被告兩人先後於警詢、偵訊、本
        院準備程序中及審理時均自白本案販賣第二級毒品之犯
        行，爰依修正前毒品危害防制條例第17條第2項規定，
        就被告龔泰芳、籃靜怡於本案所犯販賣第一、二級毒品
        罪，及被告龔泰芳另犯轉讓第一級毒品之犯行，均減輕
        其刑，且就被告籃靜怡前開累犯加重部分，除法定刑中
        死刑、無期徒刑部分不得加重外，其餘部分則先加後減
        之。
　　　⑵又被告二人於本案並無供出上手之情形，業經被告二人
        於本院準備程序中確認無訛（本院卷第302、306頁），
        自無從依毒品危害防制條例第17條第1項之規定減輕其
        刑，併予敘明。
　　　⑶復按刑之量定，為求個案裁判之妥當性，法律固賦予法
        院裁量權，但此項裁量權之行使，除應依刑法第57條規
        定，審酌行為人及其行為等一切情狀，為整體之評價，
        並應顧及比例原則與平等原則，使罪刑均衡，輕重得宜
        ，以契合社會之法律感情。又刑法第59條規定犯罪之情
        狀可憫恕者，得酌量減輕其刑，其所謂「犯罪之情狀」
        ，與同法第57條規定科刑時應審酌之一切情狀，並非有
        截然不同之領域，於裁判上酌減其刑時，應就犯罪一切
        情狀（包括同法第57條所列舉之10款事項），予以全盤
        考量，審酌其犯罪有無可憫恕之事由（即有無特殊之原
        因與環境，在客觀上足以引起一般同情，以及宣告法定
        低度刑，是否猶嫌過重等等），以為判斷。而修正前毒
        品危害防制條例第4條第1項販賣第一級毒品之法定刑為
        「死刑或無期徒刑；處無期徒刑者，得併科新臺幣二千
        萬元以下罰金」，然同為販賣毒品者，其原因動機不一
        ，犯罪情節未必盡同，有為國際間大盤毒梟販賣鉅量者
        ，亦有為一般中、小盤毒販少量販賣之分，其販賣行為
        所造成危害社會之程度自屬有異，法律科處此類犯罪，
        所設之法定最低本刑卻同為「死刑、無期徒刑」，不可
        謂不重。我國刑法係採教育刑主義，於此情形，倘依其
        情狀茍予長期教育改造，即足以懲儆，並可達防衛社會
        之目的者，自非不可依客觀之犯行與主觀之惡性二者加
        以考量其情狀，是否顯有可憫恕之處，如認科以最低度
        刑仍嫌過重者，即有斟酌適用刑法第59條之規定酌量減
        輕其刑，期使個案裁判之量刑，能臻於至當，符合比例
        原則。考量本案被告龔泰芳、籃靜怡所犯販賣第一級毒
        品罪，其販賣次數被告龔泰芳為5次、被告籃靜怡為4次
        ，販賣對象不多，各次交易金額亦非甚鉅，其惡性顯然
        遠不如大量走私進口或長期、大量販賣毒品之「大盤」
        、「中盤」毒梟，若不論販賣之對象、數量多寡，依上
        開法定刑論處及加減刑罰後，所應處之法定最低刑度仍
        為分別為有期徒刑「15年」（被告龔泰芳）、「15年1
        月」（被告籃靜怡），仍屬過苛，在客觀上足以引起社
        會一般之同情，顯不符比例原則及公平原則而屬過重，
        客觀上不無可憫，依刑法第59條規定，就被告龔泰芳、
        籃靜怡販賣第一級毒品罪部分，均予以減輕其刑，並就
        被告龔泰芳部分遞減輕之，被告籃靜怡部分則另因累犯
        之故，除就法定刑中死刑、無期徒刑部分依法不得加重
        外，其餘部分均先加後遞減之。至被告2人販賣第二級
        毒品、被告龔泰芳轉讓第一級毒品之法定刑，經適用毒
        品危害防制條例第17條第2項減刑後，並無情輕法重之
        情，爰不再依刑法第59條之規定減刑。
　　㈥量刑：
　　　爰以行為人之責任為基礎，審酌被告龔泰芳前有毒品、槍
      砲等前科、被告籃靜怡有多次毒品前科（有卷附臺灣高等
      法院被告前案紀錄表可參），其等均深知毒品成癮之後果
      ，竟意圖營利販賣，戕害國民健康與社會治安，且被告龔
      泰芳、籃靜怡曾因違反毒品危害防制條例案件，於108年3
      月5日在雲林縣臺西鄉為警查獲（見本院卷第281頁所附之
      海巡署偵防分署雲林查緝隊移送書），獲釋後又繼續犯下
      本件販賣及轉讓毒品罪，未見悔悟，暨考量本案販賣所收
      取價金歸被告龔泰芳取得，被告籃靜怡未拿到錢，且販賣
      毒品之電話屬被告龔泰芳所有，業據其等供述在卷（本院
      卷第304至305頁），參以販毒交易之電話聯絡過程中，被
      告籃靜怡曾告知證人蔡巨鳳：「阮ㄤ叫你現在馬上過來」
      等語（本院卷第320頁），可知被告龔泰芳應是居於較高
      之主導地位，暨斟酌被告兩人之販賣及轉讓毒品之次數，
      各次販賣或轉讓毒品之數量有限、部分對象重複、販賣所
      獲利潤非鉅等犯罪情節；兼衡被告二人於108年間另犯有
      其他違反毒品危害防制條例案件，被告龔泰芳另犯有違反
      槍砲彈藥刀械管制條例（見臺灣高等法院被告全國前案紀
      錄表及被告二人之另案判決，本院卷第335至375頁），其
      等已分別入監執行另案長期之自由刑，再審酌被告兩人均
      坦承犯行，暨佐以其等之智識程度、兩人為夫妻關係、均
      有施用毒品慣行進而販賣毒品之犯罪動機動機等一切情狀
      ，分別量處如附表二所示之刑。另衡酌被告龔泰芳所為販
      賣、轉讓毒品等罪，被告籃靜怡所為販賣毒品之罪，對象
      有所重覆，犯罪所得非高，暨參酌各罪之時間、數量及情
      節等一切情狀，分別其應執行之刑如主文所示。
七、關於沒收：
  ㈠按犯罪所得，屬於犯罪行為人者，沒收之，刑法第38條之1第
    1 項前段定有明文。而有關共同正犯犯罪所得之沒收或追徵
    ，應就各人所分得者為之。又所謂各人「所分得」，係指各
    人「對犯罪所得有事實上之處分權限」，法院應視具體個案
    之實際情形而為認定，倘若共同正犯各成員內部間，對於不
    法利得分配明確時，應依各人實際分配所得沒收（最高法院
    104 年度第13次刑事庭會議決議、104 年度台上字第3937號
    判決意旨參照）。查被告龔泰芳就犯罪事實欄第一、三段，
    被告籃靜怡就犯罪事實第一段所示各次取得之販賣毒品價金
    ，均由被告龔泰芳收取，被告籃靜怡則未分得，業據其等供
    述在卷（本院卷第303至304頁），上述犯罪所得雖均未扣案
    ，仍應依刑法第38條之1 第1 項前段規定於被告龔泰芳犯行
    項下宣告沒收，並依同條第3 項規定，諭知於全部或一部不
    能沒收或不宜執行沒收時，追徵其價額。
  ㈡又按「犯第4條至第9條、第12條、第13條或第14條第1項、第
    2項之罪者，其供犯罪所用之物，不問屬於犯罪行為人與否
    ，均沒收之」，毒品危害防制條例第19條第1項定有明文。
    本件未扣案之插用門號0000000000號SIM卡之不詳廠牌行動
    電話，係被告龔泰芳本人所有，業據其供述在卷（本院卷第
    305頁），且由通訊監察譯文可知此門號及行動電話乃是被
    告在本案聯絡買賣及轉讓毒品所用之物（見本院卷第319至3
    32頁），雖未扣案，然無證據證明上開行動電話業已滅失，
    應依毒品危害防制條例第19條第1項、刑法第38條第4項之規
    定，於被告龔泰芳之宣告刑項下諭知沒收，於全部或一部不
    能沒收或不宜執行沒收時，追徵其價額。　　　　
據上論斷，應依刑事訴訟法第299 條第1項前段，判決如主文。
本案經檢察官林裕斌提起公訴，檢察官陳昭蓉、楊閔傑到庭執行
職務。
中　　華　　民　　國　　110 　年　　11　　月　　18　　日
                  刑事第四庭    審判長法官  余仕明
                                法      官  林怡君
                                法      官  黃玉齡
以上正本證明與原本無異。
如不服本判決應於收受判決後20日內向本院提出上訴書狀，並應
敘述具體理由。其未敘述上訴理由者，應於上訴期間屆滿後20日
內向本院補提理由書(均須按他造當事人之人數附繕本)「切勿逕
送上級法院」。
中　　華　　民　　國　　110 　年　　11　　月　　18　　日
                                書  記  官  游峻弦
附錄論罪科刑法條：
【附表一】被告龔泰芳、籃靜怡共同販賣毒品
編號 購毒者 時間 地點 交易情形 說明  1 蔡巨鳳 108年7月4日19時42分 雲林縣○○鄉○○村000號7-11超商前 蔡巨鳳以其0000000000號電話聯繫被告2人，並以1000元購得甲基安非他命1小包。 譯文內容是蔡巨鳳先打給龔泰芳表示要約在7-11超商，稍後再撥打，由籃靜怡接聽，並稱：「我先生叫你現在馬上過來」，接著改由龔泰芳接聽電話，指示在便利商店見面。嗣被告兩人一起前往交易。  2 蔡巨鳳 108年7月5日2時44分 雲林縣○○鄉○○○路○○○○○○○○○○○○00號大發超市前 蔡巨鳳以其0000000000號電話聯繫被告2人，並以3000元購得甲基安非他命1小包。 譯文內容是由蔡巨鳳先傳訊息給龔泰芳相約在大廟見面，接著被告籃靜怡以電話詢問見面地點，改約到超市見面。嗣被告兩人一起前往交易。  3 丁顏彰 潘郁伶 108年7月8日7時33分 雲林縣○○鄉○○村000號全家超商前 丁顏彰與女友潘郁伶以公共電話聯繫被告2人，並以2000元購得海洛因1小包。 譯文內容是由潘郁伶打電話由龔泰芳接聽後，相約在全家便利商店見面，被告答應3分鐘之內會到。嗣被告兩人一起前往交易。  4 丁顏彰 108年7月8日22時27分 雲林縣○○鄉○○路000號全聯社前 丁顏彰與女友潘郁伶以公共電話聯繫被告2人，並以2000元購得海洛因1小包。 譯文內容是丁顏彰打電話相約見面，由籃靜怡接聽，龔泰芳在一旁提議見面地點至「臺西全聯」，接著潘郁伶打電話告知籃靜怡「到了」，嗣被告兩人一起前往交易。  5 林美香 108年7月4日18時5分 雲林縣麥寮鄉中興路省錢超市旁巷弄內 林美香以友人宮添虎之0000000000號電話與被告2人聯繫，並以1000元購得海洛因1小包。 譯文內容是林美香打電話給籃靜怡說「我們快到了哦」。嗣被告兩人一起前往交易。  6 林美香 108年7月4日21時14分 雲林縣○○鄉○○村000號全家超商前 林美香以公共電話與被告2人聯繫，並以500元購得海洛因1小包。 譯文中林美香打電話給龔泰芳相約在全家便利超商。嗣林美香說其人已經到了，龔泰芳亦稱「我馬上到」。隨後被告兩人一起前往交易。 

附表二【各罪之宣告刑及沒收】
編號 對應之犯罪事實 宣告刑及沒收   1 對應附表一編號1 ⑴龔泰芳共同犯販賣第二級毒品罪，處有期徒刑肆年。未扣案之行動電話壹支(內含門號0000000000號SIM卡)及未扣案之犯罪所得新臺幣壹仟元均沒收，於全部或一部不能沒收或不宜執行沒收時，追徵其價額。 ⑵籃靜怡共同犯販賣第二級毒品罪，累犯，處有期徒刑參年拾月。  2 對應附表一編號2 ⑴龔泰芳共同犯販賣第二級毒品罪，處有期徒刑肆年。未扣案之行動電話壹支(內含門號0000000000號SIM卡)及未扣案之犯罪所得新臺幣參仟元均沒收，於全部或一部不能沒收或不宜執行沒收時，追徵其價額。 ⑵籃靜怡共同犯販賣第二級毒品罪，累犯，處有期徒刑參年拾月。  3 對應附表一編號3 ⑴龔泰芳共同犯販賣第一級毒品罪，處有期徒刑捌年。未扣案之行動電話壹支(內含門號0000000000號SIM卡)及未扣案之犯罪所得新臺幣貳仟元均沒收，於全部或一部不能沒收或不宜執行沒收時，追徵其價額。 ⑵籃靜怡共同犯販賣第一級毒品罪，累犯，處有期徒刑柒年拾月。  4 對應附表一編號4 ⑴龔泰芳共同犯販賣第一級毒品罪，處有期徒刑捌年。未扣案之行動電話壹支(內含門號0000000000號SIM卡)及未扣案之犯罪所得新臺幣貳仟元均沒收，於全部或一部不能沒收或不宜執行沒收時，追徵其價額。 ⑵籃靜怡共同犯販賣第一級毒品罪，累犯，處有期徒刑柒年拾月。  5 對應附表一編號5 ⑴龔泰芳共同犯販賣第一級毒品罪，處有期徒刑捌年。未扣案之行動電話壹支(內含門號0000000000號SIM卡)及未扣案之犯罪所得新臺幣壹仟元均沒收，於全部或一部不能沒收或不宜執行沒收時，追徵其價額。 ⑵籃靜怡共同犯販賣第一級毒品罪，累犯，處有期徒刑柒年拾月。  6 對應附表一編號6 ⑴龔泰芳共同犯販賣第一級毒品罪，處有期徒刑捌年。未扣案之行動電話壹支(內含門號0000000000號SIM卡)及未扣案之犯罪所得新臺幣伍佰元均沒收，於全部或一部不能沒收或不宜執行沒收時，追徵其價額。 ⑵籃靜怡共同犯販賣第一級毒品罪，累犯，處有期徒刑柒年拾月。 7 對應犯罪事實欄第二段 龔泰芳轉讓第一級毒品，處有期徒刑拾月。未扣案之行動電話壹支(內含門號0000000000號SIM卡)沒收，於全部或一部不能沒收或不宜執行沒收時，追徵其價額。 8 對應犯罪事實欄第三段 龔泰芳犯販賣第一級毒品罪，處有期徒刑捌年。未扣案之行動電話壹支(內含門號0000000000號SIM卡)及未扣案之犯罪所得新臺幣參仟元均沒收，於全部或一部不能沒收或不宜執行沒收時，追徵其價額。